【裁判字號】    92,上訴,2655
【裁判日期】    921014
【裁判案由】    毒品危害防制條例
【裁判全文】
臺灣高等法院刑事判決                          九十二年度上訴字第二六五五號
    上  訴  人
    即  被  告  甲○○
                戊○○
    右二被告共同
    指定辯護人  本院公設辯護人乙○○
右上訴人即被告因毒品危害防制條例案件，不服臺灣士林地方法院九十一年度訴字第
八七號，中華民國九十二年六月十七日第一審判決（起訴案號：臺灣士林地方法院檢
察署九十年度偵字第四四二四號），提起上訴，本院判決如左：
    主  文
原判決關於戊○○販賣第二級毒品暨定執行刑部分及甲○○部份均撤銷。
戊○○連續販賣第二級毒品，累犯，處有期徒刑柒年拾月，扣案之安非他命拾參包（
共驗餘淨重參伍點柒陸陸公克，）、捌包（各驗餘淨重玖點零貳公克、伍點肆壹公克
、貳點玖零公克、參點貳伍公克、零點玖參公克、壹點壹公克、零點壹玖公克、零點
壹玖公克，共驗餘淨重貳貳點玖玖公克）、塑膠袋共貳拾壹只、分裝袋參拾壹個、磅
秤壹個均沒收，安非他命並銷燬之；販賣所得新台幣貳仟元沒收，如全部或一部不能
沒收時，以其財產抵償之。
甲○○連續轉讓第二級毒品，累犯，處有期徒刑拾月。
    事  實
一、戊○○前因竊盜罪，經台灣士林地方法院判處有期徒刑六月，緩刑五年確定，復
    因違反麻醉藥品管理條例案件，經該院判處有期徒刑六月確定，該緩刑經撤銷，
    以上二刑之宣告，並經定執行刑為有期徒刑十月，於八十七年二月十三日執行完
    畢。仍不知悔改，明知安非他命為毒品危害防制條例所列第二級毒品，依法不得
    持有、販賣，竟基於意圖營利之概括犯意，先於九十年四月二十日十三時許，在
    台北縣汐止市○○路五號前以新臺幣（下同）二千元之價格，販賣第二級毒品安
    非他命一包（約二公克）予丙○○施用。嗣於九十年四月二十一日凌晨零時三十
    分許，經丙○○帶同員警在戊○○位於台北縣汐止市○○路五號二樓租屋處查獲
    ，並當場在其屋內扣得安非他命十三包（共驗餘淨重參伍點柒陸陸克）、施用毒
    品之吸食器一組。戊○○經檢察官具保釋回後，又承上揭概括之犯意，於九十年
    九月八日下午四時，在台北縣汐止市○○○街一０一號五樓、並於同年十月十日
    上午十時，在同址樓下、並於同年十一月十八日晚上八時，在同址六樓加蓋鐵皮
    屋，先後分別販賣第二級毒品安非他命各一包予甲○○，價格皆為二千元。嗣於
    九十年十一月初，又基於同前之販賣第二級毒品安非他命營利之概括犯意，先在
    臺北縣基隆地區，向綽號「國隆」之不詳姓名男子以三萬元之價格販入第二級毒
    品安非他命約三十公克後，除兼自己施用外，另伺機販賣他人施用。經於九十年
    十一月二十五日上午六時十五分許，為警在台北縣汐止市○○○街一○一號六樓
    頂樓加蓋鐵皮屋內扣得戊○○供販賣之第二級毒品安非他命八包（各驗餘淨重玖
    點零貳公克、伍點肆壹公克、貳點玖零公克、參點貳伍公克、零點玖參公克、壹
    點壹公克、零點壹玖公克、零點壹玖公克，共驗餘淨重貳貳點玖玖公克）、分裝
    袋三十一個、磅秤一台、及供施用之玻璃球二個、夾子一支、吸食器一組等。警
    方並於同日上午九時許，在同市○○路一二０巷三弄四號二樓逮捕戊○○。
二、甲○○於八十二年間因違反麻醉藥品管理條例案件（非法販賣及吸食安非他命）
    ，先後經臺灣臺北地方法院判處有期徒刑五年二月、六月，經更定執行刑為五年
    五月，於八十九年十二月一日執行完畢（期間因假釋，於假釋期間再犯罪，撤銷
    假釋，再執行殘刑），仍不知悔改，明知安非他命為毒品危害防制條例所列第二
    級毒品，依法不得持有、轉讓，竟基於概括之犯意，分別於九十年九月八日下午
    四時，在台北縣汐止市○○○街一０一號五樓、並於同年十月十日上午十時，在
    同址樓下、並於同年十一月十八日晚上八時，在同址六樓加蓋鐵皮，在台北縣汐
    止市○○○街一○一號五樓，各以每包安非他命二千元之價格，先後向戊○○購
    入第二級毒品安非他命各一包後，轉讓其中部分予丁○、己○○施用。嗣於九十
    年十一月二十五日上午六時十五分許，為警在台北縣汐止市○○○街一○一號五
    樓屋內、外當場查獲甲○○及丁○以及己○○等人。
三、案經台北縣警察局汐止分局移請台灣士林地方法院檢察署檢察官偵查起訴。
    理  由
一、訊之上訴人即被告甲○○對於右開轉讓安非他命之事實部分坦承不諱（第一一五
    一七號偵查卷第五頁反面、第五六頁反面、第五七頁正面、原審卷第一四一頁、
    第一三六頁、第一三九頁、第一四０頁、第二二七頁、本院訊問及審理筆錄），
    並經同案共同被告己○○於警偵訊、原審或本院審理中陳述屬實（本院），且查
    丁○、己○○之尿液經送鑑驗結果，均呈安非他命陽性反應，此有其等之尿液檢
    體編號對照表、檢驗報告清單（第一一五一七號偵查卷第二九頁、第三十頁、第
    一四０頁、原審卷第二三五頁、第二四０頁）在卷可憑。己○○雖於警訊中曾陳
    稱：有向甲○○購買安非他命云云（第一一五一七號偵查卷第十一頁正面），但
    查渠同時陳稱：「我並不知道甲○○有無販賣安非他命，但我知道他有吸用安非
    他命，所以我就託他購買」等語（第一一五一七號偵查卷第十一頁正面），並於
    偵查初訊時供稱：有拿錢拜託甲○○去向他人購買等語（第一一五一七號偵查卷
    第五五頁反面）。另證共同被告丁○雖曾指稱有向被告甲○○購買安非他命云云
    ，本院認丁○對於被告甲○○該部分之指述，並不足採（理由詳後），本院認被
    告甲○○所稱：其與丁○及己○○合資後，由其負責出面向陳國駿購買，再轉讓
    予其他二人施用云云，並非無稽。綜上，足見被告甲○○上揭轉讓安非他命之自
    白與事實相符，事證明確，應依法論科。
二、訊據上訴人即被告戊○○矢口否認前揭販賣第二級毒品之犯行，並辯稱：(一)員警
    於九十年四月二十一日凌晨在台北縣汐止市○○路五號二樓租屋處查獲之安非他
    命十三包及九十年十一月二十五日在台北縣汐止市○○○街一○一號頂樓加蓋鐵
    皮屋內查獲之第二級毒品安非他命八包、分裝袋三十一個、磅秤一台等物，均係
    供自己施用毒品，九十年四月二十日交付予丙○○之一包安非他命，係當日丙○○出資二千元與伊合買，另電子秤係防止買毒品受騙及施用過量所用，數十個分
    裝袋是外出工作時攜帶毒品及放置小飾品戒指所用，絕無販賣毒品安非他命予丙○○之犯行。(二)甲○○及己○○所稱其等與丁○有共同集資，由甲○○出面向其
    購買毒品，並非實在云云。惟查：
    (一)１、員警於九十年四月二十一日凌晨在台北縣汐止市○○路五號二樓租屋處查
          獲之顆粒十三包（共驗餘淨重參伍點柒陸陸克）及九十年十一月二十五日
          在台北縣汐止市○○○街一○一號頂樓加蓋鐵皮屋內查獲之顆粒八包（各
          驗餘淨重玖點零貳公克、伍點肆壹公克、貳點玖零公克、參點貳伍公克、
          零點玖參公克、壹點壹公克、零點壹玖公克、零點壹玖公克，共驗餘淨重
          貳貳點玖玖公克），經送鑑定結果，均係第二級毒品安非他命，此有憲兵
          司令部刑事鑑識中心九十年六月二十一日（９０）綱得字第八二四七號鑑
          驗通知書（誤載為十二包）、內政部警政署刑事警察局九十一年一月二十
          八日刑鑑字第二四一八Ｏ號鑑驗通知書在卷可稽（九十年度偵字第四四二
          四號偵查卷第一一四頁、九十年度偵字第一一五一七號第一四三頁）。
      ２、丙○○於警訊中陳稱：「（問：你所吸食的安非他命來源為何？）我是向
          綽號「中正」男子購買或向「戊○○」於九十年四月二十日十一時許及（
          同日）十三時許分別在他住處（汐止市○○路五號前）以每二公克安非他
          命價格新台幣二千元整購買二次安非他命」（亦即丙○○於九十年四月二
          十日上午十一時許，以每二公克安非他命價格新台幣二千元向綽號「中正
          」之男子購買後，另於同日下午十三時許，在汐止市○○路五號前，以每
          二公克安非他命價格新台幣二千元，向被告戊○○購得安非他命二公克）
          等語（九十年度偵字第四四二四號卷十六頁反面），嗣後於偵查中經檢察
          官獨自訊問時又供承：「（問：你毒品來源？）我是跟朋友綽號「國俊」
          買的。（問：是同案戊○○？）是，只買過一次買二千元，我是到汐止新
          興路五號前我交錢給他，他將安非他命交給我，用塑膠袋包者。（問：當
          場還有無其他人？）還有他女友，但我不知道他叫什麼名字，我拿毒品回
          去吸」（九十年度偵字第四四二四號卷一ＯＯ頁反面），被告戊○○於九
          十年四月二十一日為警查獲後之警訊中稱：「（問：你於何時？在何處被
          警方查獲涉嫌違反毒品危害防制條例案？並當場起獲何物？共幾人？）於
          民國九十年四月二一日○時三十分許在我租屋處汐止市○○路五號二樓被
          警方查獲，當場起出安非他命十三包（毛重三十八克，淨重三十五克）、
          吸食器乙組等物品，現場有我和我女友劉姵羚。（問：你所持有之安非他
          命及吸食器來源為何？）是綽號「賢董」（台語發音）不詳年籍男子賣給
          我的，吸食器是我自己製作的。（問：你是於何時在何處向綽號「賢董」
          月二十日二十三時三十分（按依丙○○所述，係於九十年四月二十日十三
          時許向被告戊○○購買安非他命，是被告戊○○此所述向綽號「賢董」於
          該日二十三時購入安非他命，應屬誤述）在北市○○街台北醫學院前以新
          台幣二萬二千元向他購得一兩重安非他命。是同案的丙○○帶我到右述交
          易地點，然後丙○○先行離開（被告戊○○所述丙○○偕同，亦有不實，
          如後述），我自己留在該處與綽號「賢董」交易。（問：你是否有吸食安
          非他命之惡習？從何時開始吸食？最後一次是在何時、何地吸食？共吸過
          幾次？）我是於今年一月中開始有吸食安非他命的惡習。很多次，其次數
          已經忘記。我最後一次是在昨天（二十日）二十一時三十分許在我的租屋
          處自己吸食」等語（同偵卷第十三頁反面），被告戊○○於原審訊問時先
          則陳稱：「（問：九十年四月二十一日凌晨為警在汐止市○○路五號所查
          獲之安非他命十三包是何人所有﹖）是我所有，我當天剛購買的，是我叫
          丙○○幫我買的，十三包總共是二萬元，他在台北市陽明醫院附近買的，
          是丙○○出面去買的」（本院九十一年二月八日筆錄第三頁），後則稱：
          「（問：九十年四月二十一日被警查獲前一日時，丙○○找你何事﹖）我
          拿錢給丙○○，要丙○○到台北醫學院附近惠陽超市幫我買安非他命，因
          他有認識所以才請他幫忙，丙○○有拿回來十三包安非他命（約一兩），
          就是被員警查獲那些，總價值約二萬多元。（問：何以知悉該處有賣安非
          他命﹖）當天即九十年四月二十日我與丙○○一起到惠陽超市。（問：是
          何人要買安非他命﹖）是我要買。（問：為何找丙○○一起去惠陽﹖）因
          我不認識。（問：丙○○有何好處﹖）他有合資一部份約二千元，但我拿
          超過二千元之份量安非他命給他，一般二千元約二公克。（問：劉姵羚是
          否認識丙○○﹖）不認識。（問：丙○○有無到汐止市○○路五號二樓找
          你﹖）有，去過一次。（問：為何劉姵羚稱丙○○去汐止市○○路五號二
          樓數次，並與你二人共同施用安非他命二、三次﹖）只有一次，是九十年
          四月二十日剛買安非他命回來該次，丙○○來找我，所以一起吸食。（問
          ：為何前稱丙○○與你一起買，又稱丙○○來找你﹖說法不同﹖）當天他
          稱他家裡有事，就先回家，所以就被員警查獲，（問：是否是與丙○○買
          安非他命後，先分安非他命給丙○○﹖）不是，是回汐止市○○路五號二
          樓途中，他稱家中有事就先下車回家，分安非他命給丙○○是回汐止市○○路五號二樓後。（問：既是九十年四月二十日你二人去買安非他命，之
          後丙○○即被警查獲，何以能夠到汐止市○○路五號二樓與你吸食安非他
          命﹖）我是稱我們出發要去買安非他命前，三人一起吸食。（問：既無安
          非他命，正要去買安非他命，何有安非他命一起吸食﹖）（被告戊○○則
          沈默未答）」（原審九十一年九月九日筆錄五至七頁），是以依同案之林
          昭彰及被告戊○○上開所述，員警於九十年四月二十一日凌晨零時三十分
          許，在被告戊○○位於台北縣汐止市○○路五號二樓租屋處查獲之安非他
          命十三包（共驗餘淨重參伍點柒陸陸克），應係被告戊○○甫於查獲前一
          日所購得，且被告戊○○所述同案丙○○偕同其至上開地點及與其合買之
          過程，前後不符並與常情有違，抑且，丙○○於警訊及偵查中均未陳稱與
          被告戊○○有合買安非他命之情節，準此，被告戊○○所稱與丙○○合買
          安非他命云云，應屬避就之詞，自無可採。至於丙○○於警訊後移送地檢
          署經檢察官初次訊問時，雖陳稱：未向被告戊○○買過安非他命云云（同
          偵卷第八十一頁），然該次訊問時，臺灣士林地方法院檢察署檢察官並未
          將被告戊○○與丙○○隔離訊問，而係在同一偵查庭共同訊問，彼此間自
          有勾串、迴護之陳述，此觀之丙○○於臺灣士林地方法院檢察署檢察官再
          次於九十年五月十五日單獨訊問丙○○時，丙○○復又具實陳稱與警訊時
          一致之陳述：毒品安非他命是向被告戊○○購買一包，價格二千元，交易
          當時尚有其女友劉姵羚在場等語（同偵卷第一ＯＯ頁反面），另被告陳國
          俊之女友劉姵羚於原審證稱：九十年四月二十日，丙○○並未至臺北縣汐
          止市○○路五號二樓云云，亦與被告戊○○上開所稱於九十年四月二十日
          交付安非他命予丙○○之情節不符，亦係迴護被告戊○○之詞，自無可採
          。另查丙○○於本院審理時雖翻異前詞證稱：彼並無向戊○○購買過安非
          他命，彼因經警查獲有施用安非他命，且戊○○又有大量之安非他命經警
          查獲扣案，是以警察叫彼乾脆說安非他命是向戊○○購買的好了云云；然
          查本院訊以：「既然未向戊○○購買安非他命，你所施用之安非他命向何
          人購買而來？」，彼竟答稱：「不知道」，本院復訊以「於何時、何地購
          買而來？」，彼復答稱：「不知道」，顯有違常情；另查丙○○供稱：「
          彼因經警查獲有施用安非他命，且戊○○又有大量之安非他命經警查獲扣
          案，是以警察叫彼乾脆說安非他命是向戊○○購買的好了」云云，然查因
          戊○○已遭警察查獲大量安非他命（共計十三包，驗餘淨重三五點七六六
          公克），因被查扣之安非他命之數量遠超過一般供自己施用之數量，顯然
          戊○○於販入該些大量之安非他命即具有販賣之意圖，縱欠缺施用安非他
          命者之指述，因戊○○意圖販出而販入大量之安非他命，依法即應成立販
          賣安非他命罪，警方自毋庸逼命丙○○誣指戊○○販賣安非他命之必要；
          且茍丙○○所施用之安非他命並非購自戊○○，而係另向其他人購買，則
          警方於戊○○販賣安非他命事證已臻明確之情形，當會要求丙○○供明安
          非他命之實際來源，以便一舉擒獲該另名毒販，爭取更高之辦案績效，始
          符常理，焉會阻止丙○○供出毒品之真正來源。另查丙○○於警訊中供稱
          ：（問：「今警方如何查獲戊○○？」）「是我帶同警方前往查緝，因為
          我知道他剛進了一兩之安非他命」云云（九十年度偵字第四四二四號偵查
          卷第十五頁反面），足證警方乃因丙○○供述安非他命購自戊○○，林昭
          彰並帶同警方前去戊○○住處，因而方能查獲戊○○，已屬顯然，另查林
          昭彰於九十年五月十五日偵查中，亦向檢察官供出有向戊○○購買安非他
          命云云（九十年度偵字第四四二四號卷第一００頁）。綜上丙○○於本院
          審理時上揭所供，與事實不符，不足採信。
      ３、被告戊○○於九十年四月二十一日為警方查獲之安非他命數量多達十三包
          （共驗餘淨重參伍點柒陸陸克），同年十一月二十五日為警方查獲時，毒
          品安非他命數量亦達八包（各驗餘淨重玖點零貳公克、伍點肆壹公克、貳
          點玖零公克、參點貳伍公克、零點玖參公克、壹點壹公克、零點壹玖公克
          、零點壹玖公克，共驗餘淨重貳貳點玖玖公克），並經查扣有供販賣安非
          他命所用之分裝袋三十一個、磅秤一台；雖其辯稱安非他命僅供自己施用
          云云；然被告戊○○於九十年十一月二十六日原審審理九十年聲羈字第一
          二五號案件之羈押訊問時，其陳稱所購買的二千元一小包安非他命約為零
          點八公克，可供施用十次，約一個禮拜的施用量，且正常情況下安非他命
          放二、三個月就會變質，故不會將安非他命存放超過二、三個月等語（原
          法院九十年度聲羈字第一二五號卷第九頁），是以其二次為警方查獲之數
          量，在九十年四月二十一日查獲之安非他命可供其施用約四十四週，相當
          於將近十一個月，九十年十一月二十五日之查獲量則可供其施用約三十週
          ，相當於將近七個月，如此長久之時間，安非他命早已變質，況且以其於
          原法院九十年十一月二十六日進行聲請羈押訊問時供稱：當時其擔任大樓
          清潔工，一個月收入二萬多元，做了二個多月，並無其他經濟來源，尚負
          債數千元等語（原法院九十年度聲羈字第一二五號卷第五頁至第八頁），
          其女友劉姵羚則供稱：戊○○當時並無工作云云（原審卷第八九頁），即
          此其在收入不豐之狀況下，豈有財力一次購買數量頗眾之安非他命而任令
          毀敗之理？抑且，上開查獲之第二級毒品安非他命，均已分裝成小包裝，
          若該等安非他命是供被告自己施用，依一般常理，應無再分裝成小包裝之
          必要，如係為免過量，既可於每次施用時，再酌減其用量，當無先行分裝
          用量之必要，參以同時並有供販賣安非他命所用之分裝袋三十一個、磅秤
          一台經警同時扣案，參酌丙○○之指述，益徵扣案之安非他命是被告陳國
          俊供販賣之用甚明。
    (二)被告戊○○雖矢口否認有非法販賣安非他命予甲○○（甲○○與丁○、己○○
      共同出資後，再由甲○○出面向戊○○購買）。但查被告戊○○有於九十年九
      月八日下午四時，在台北縣汐止市○○○街一０一號五樓、並於同年十月十日
      上午十時，在同址樓下、並於同年十一月十八日晚上八時，在同址六樓加蓋鐵
      皮屋，先後分別販賣第二級毒品安非他命各一包予甲○○，價格皆為二千元，
      而甲○○乃與丁○、己○○共同出資後，由甲○○出面向被告戊○○購買等情
      ，迭據甲○○於警訊、偵查中、原審及本院指述甚詳（第一一五一七號偵查卷
      第五頁反面、第五六頁反面、第五七頁正面、原審卷第一三六頁至第一四一頁
      、本院訊問及審理筆錄），證人己○○亦於本院審理時結證後為相同之證述內
      容。又查甲○○於警訊中即供稱：丁○透過我向陳國訊購買安非他命（第一一
      五一七號偵查卷第五頁反面），己○○也是透過其向戊○○購買安非他命（第
      一一五一七號偵查卷第六頁反面），核與己○○於警訊中所稱：我不知道甲○○有無販賣安非他命，但我知道他有施用吸食安非他命，所以我就託他購買云
      云（第一一五一七號偵查卷第十一頁正面）及於偵查中所供：拜託甲○○向別
      人拿云云（第一一五一七號偵查卷第五五頁反面）大致相符。丁○雖於偵查、
      原審曾先後指稱經己○○介紹後，向甲○○購買安非他命，不是經由甲○○向
      戊○○購買云云（第一一五一七號偵查卷第六八頁反面、第六九頁正面、原審
      卷第一四五頁至一五八頁）；然查，按共同被告不利於己之陳述，固得採為其
      他共同被告犯罪之證據，但須無瑕疵可指，而就其他方面調查又與事實相符，
      始得採為其他共同被告犯罪事實之認定，最高法院著有四十六年度台上字第四
      一九號判例可資遵循。經查丁○另於警訊中曾否認向甲○○購買毒品安非他命
      ，證稱是要向甲○○購買電腦云云（第一一五一七號偵查卷第十四頁正面）。
      次查被告戊○○曾經警先後查獲持有數量不少且已經分裝完畢之安非他命，甚
      且包括分裝袋、磅秤等物，亦如前述，但被告甲○○僅經查獲吸食工具，迄未
      經查獲毒品安非他命或分裝器具等物（第一一五一七號偵查卷第五頁至第六頁
      ）。又查被告戊○○於九十年九月初起至同年十月間止，有無償轉讓安非他命
      予被告甲○○施用之犯行，除業據被告戊○○供承在卷外，並業經原審法院認
      定屬實，並判刑在案，此有本案原審判決可稽，衡情茍被告甲○○有安非他命
      可供販賣，其何須由戊○○免費提供安非他命吸食？再查戊○○於警訊中陳稱
      ：有見過丁○一次面及聊過天云云（第一一五一七號偵查卷第九頁正面），並
      於偵查中稱：在十一月初有看到丁○與己○○有去找甲○○云云（第一一五一
      七號偵查卷第五八頁反面），並供稱：己○○有介紹丁○與其認識云云（第一
      一五一七號偵查卷第八六頁正面）但丁○卻稱：其之前未見過戊○○，在警局
      第一次見到戊○○（第一一五一七號偵查卷第十四頁正面、第六九頁正面、原
      審第一四八頁），因被告戊○○是否認識丁○，攸關戊○○之利益甚深且鉅，
      被告戊○○當不會故意謊稱其有與丁○見過面。再查，丁○於偵查中及原審所
      稱關於曾向甲○○購買安非他命之時間及次數均有不同，渠在九十一年十一月
      二十六日偵訊稱：「自九月初起，買二次」；丁○於九十年十二月二十日偵訊
      時稱：「我向他買過三次，從九月初開始買」；丁○於原審訊問時稱：「向甲○○買安非他命一包二千元，重量不清楚．．．；我向甲○○買過三次，不是
      與己○○合買，．．．以前跟別人買的價錢都是二千元，不知道當時行情，向
      甲○○買的時間是九十年十一月二十五日前二個月期間，第一次九十年八月初
      ，第三次查獲前五、六天」云云，可知證人丁○之證述有前後供述不一之瑕疵
      ，其有瑕疵之供述應不得作為不利被告甲○○之證據。即此，被告甲○○所稱
      ：丁○係因不滿遭警查獲，誤以為係被彼出賣，方聯合戊○○故意誣指彼販賣
      安非他命，事實上彼是與丁○及己○○共同出資，再由彼出面向戊○○購買安
      非他命云云，堪信為實在。
    (三)被告戊○○於警訊中自承九十年四月二十一日凌晨為警查獲之安非他命十三包
      （共驗餘淨重參伍點柒陸陸克），係其九十年四月二十日以二萬二元購得一兩
      重之安非他命（查獲前，被告戊○○已有施用少許），依此換算（一斤十六兩
      ，六百公克，一兩為三七點五公克），被告戊○○此部分購入安非他命價格每
      公克僅約五百八十七元，其以每公克二千元販賣予丙○○，顯有不法利得甚明
      。再者，按所謂販賣，並不以販入之後復行賣出為構成要件，如以營利為目的
      ，將毒品購入或將之賣出，有一於此，其犯罪即告完成（最高法院二十五年非
      字第一二三號判例、六十六年一月二十四日刑庭庭推總會議決議參照），亦即
      毒品危害防制條例中所謂販賣行為，不以販入後復行賣出為要件，只要以營利
      為目的，將毒品販入或賣出，其犯罪即告完成，即該當販賣之要件，上訴人既
      係以出售營利之意圖而販入毒品海洛因，自應論以販賣毒品既遂罪（最高法院
      八八年度台上字第二三九八號、八九年度台上字第一六八Ｏ號判例參照），被
      告戊○○於九十年十一月初，又基於營利販賣之意圖而在臺北縣基隆地區，向
      綽號「國隆」之不詳姓名男子以三萬元之價格販入第二級毒品安非他命約三十
      公克之行為，伺機販賣他人，依上開判例意旨，被告戊○○此部分販入行為，
      已達販賣毒品既遂行為。
    (四)綜上，被告戊○○右開販賣安非他命犯行，事證明確，堪以認定。
三、按再販賣安非他命係屬違法行為，非可公然為之，亦無公定價格，不論任何包裝
    均可任意分裝並增減份量，而每次買賣之價量，亦可能隨時依雙方關係深淺、資
    力、需求量及對行情之認知、來源是否充裕、查緝是否嚴緊、購買者被查獲時供
    述購買對象之可能風險之評估等，而異其標準，並機動調整，非可一概而論，從
    而販賣之利得除被告坦承犯行或價量俱臻明確外，委難察得實情，販賣之人從價
    差或量差中牟利之方式雖異，其販賣行為在意圖營利則屬同一，是除非別有事證
    ，足認係按同一價量委買、轉售或無償贈與，確未牟利外（參照最高法院八十四
    年四月十八日八十四年度第三次刑事庭會議決議意旨：按一般民眾普遍認知安非
    他命等麻醉藥品之非法交易，政府一向查禁嚴森且重罰不寬貸，衡諸常情倘非有
    利可圖，絕無平白甘冒被嚴查重罰高度風險之理，從而舉凡其有償交易，除足反
    證其確係另基於某種非圖利本意之關係外，通常尚難因無法查悉其販入價格，作
    為是否高價賣出之比較，諉無營利之意思，阻卻販賣犯行之追訴），尚難執此遽
    認非法販賣之證據有所未足，致使知過坦承者難辭重典，飾辭否認者反得僥倖，
    而失情理之平。再參酌安非他命物稀價昂，且安非他命之交易為政府懸為嚴予取
    締之犯罪，以本件而論，被告戊○○雖否認販賣安非他命，然其曾有毒品案件前
    科紀錄，豈有甘冒重典而不冀求利得之理。綜上所述，被告戊○○所辯，顯係飾
    卸之詞，不足採信。本件事證明確，被告戊○○之犯行洵堪認定。
四、查安非他命為毒品危害防制條例所列第二級毒品，依法不得持有、販賣及轉讓，
    是核被告戊○○右開所為，係犯毒品危害防制條例第四條第二項販賣第二級毒品
    罪。另核被告甲○○所為係犯同條第八條第二項轉讓第二級毒品罪，被告戊○○
    先後多次販賣，被告甲○○先後三次轉讓第二級毒品安非他命行為間，均各時間
    密接、犯罪構成要件相同，顯均係基於概括犯意為之，應分別依連續犯規定論以
    一罪，另被告戊○○販賣、被告甲○○轉讓毒品前之持有行為，已分別為販賣及
    轉讓行為所吸收，不另論罪。公訴人誤認被告甲○○所為應成立販賣第二級毒品
    罪云云，容有未恰，所引據之起訴法條，應予變更。公訴人漏未起訴被告戊○○
    於九十年十一月初，基於販賣第二級毒品安非他命營利之犯意，在臺北縣基隆地
    區，向綽號「國隆」之不詳姓名男子以三萬元之價格販入第二級毒品安非他命伺
    機販賣他人施用之行為，惟此部份犯行與被告戊○○被訴販賣第二級毒品之犯行
    ，有連續犯裁判上一罪之關係，為起訴效力所及，本院自得審理。另查被告戊○○右開先後三次販賣第二級毒品安非他命予甲○○之犯行（甲○○與丁○、己○○共同出資後，再由甲○○出面向戊○○購買），公訴人誤認係其與被告甲○○
    共同販賣安非他命予丁○、己○○，與本院之認定有別，應予更正。再查被告戊○○、甲○○曾有如事實欄所載之犯行及執行情形，有其等本院被告全國前案紀
    錄表在卷可憑，其於五年內再犯本案有期徒刑以上之罪，均為累犯，皆依法遞行
    加重其刑（但被告戊○○所犯販賣毒品安非他命部分，該罪法定本刑無期徒刑部
    分不得加重外）。
五、原審對於被告二人予以論罪科刑，固非無見。但查（一）原審判決漏未論述被告
    戊○○有販賣安非他命予甲○○之犯行。（二）被告甲○○所為，應成立轉讓第
    二級毒品罪，原審誤認應成立販賣第二級毒品罪。原審以上之認定，均有未恰。
    被告戊○○、甲○○上訴否認犯行，雖均不足採，但原審判決既有上揭可議之處
    ，即應由本院將原審判決關於戊○○販賣第二級毒品暨定執行刑部分及被告甲○○部分加以撤銷改判（原審判決被告戊○○轉讓第二級毒品部分，雖經其向本院
    提起上訴，但已於本院訊問時聲請撤回上訴而確定在案）。爰審酌被告戊○○、
    甲○○已有毒品犯罪前科，復犯本罪，暨被告等販賣或轉讓安非他命毒品對國民
    健康及社會治安所產生之危害，所得利益，及犯後之態度等一切情狀，分別量處
    如主文所示之刑。扣案之安非他命十三包（共驗餘淨重參伍點柒陸陸克）、八包
    （各驗餘淨重玖點零貳公克、伍點肆壹公克、貳點玖零公克、參點貳伍公克、零
    點玖參公克、壹點壹公克、零點壹玖公克、零點壹玖公克，共驗餘淨重貳貳點玖
    玖公克），係第二級毒品，不問屬於犯人與否，均應依毒品危害防制條例第十八
    條第一項前段之規定宣告沒收銷燬；另上開包裝安非他命之塑膠袋重共二十一只
    及扣案之分裝袋三十一個、磅秤一個均係被告戊○○所有供其販賣毒品安非他命
    所用，應依毒品危害防制條例第十九條第一項之規定諭知沒收；被告戊○○販賣
    毒品安非他命所得之二千元，亦應依同條例第十九條第一項之規定宣告沒收，如
    全部或一部不能沒收時，則以其財產抵償之。
六、據上論斷，應依刑事訴訟法第三百六十九條第一項前段、第三百六十四條、第二
    百九十九條第一項前段、第三百條，毒品危害防制條例第四條第二項、第八條第
    二項、第十八條第一項前段、第十九條第一項、刑法第十一條前段、第五十六條
    、第四十七條，判決如主文。
本案經檢察官郭啟東到庭執行職務。
中      華      民      國    九十二    年      十      月    十四    日
                              臺灣高等法院刑事第九庭
                                  審判長法  官  李  文  成
                                        法  官  洪  曉  能
                                        法  官  周  盈  文
右正本證明與原本無異。
如不服本判決，應於收受送達後十日內向本院提出上訴書狀，其未敘述上訴之理由者
並得於提起上訴後十日內向本院補提理由書（均須按他造當事人之人數附繕本）。
                                        書記官  余  姿  慧
中      華      民      國    九十二    年      十      月    十四    日
附錄：本案論罪科刑法條全文
毒品危害防制條例第四條第二項：
  製造、運輸、販賣第二級毒品者，處無期徒刑或七年以上有期徒刑，得併科新臺幣
  七百萬元以下罰金。
毒品危害防制條例第八條第二項：
  轉讓第二級毒品者，處六月以上五年以下有期徒刑，得併科新臺幣七十萬元以下罰
  金。


司法院資訊處製作；財團法人民間司法改革基金會備份。
